【裁判字號】    92,訴,250
【裁判日期】    921008
【裁判案由】    違反槍砲彈藥刀械管制條例
【裁判全文】
臺灣苗栗地方法院刑事判決                          九十二年度訴字第二五０號
    公  訴  人  臺灣苗栗地方法院檢察署檢察官
    被      告  甲○○  男  二.
右列被告因違反槍砲彈藥刀械管制條例案件，經檢察官提起公訴（九十二年度偵緝字
第一六二號），嗣經本院合議庭裁定，改依簡式審判程序審理，本院判決如左：
    主  文
甲○○未經許可，持有可發射子彈具有殺傷力之改造玩具手槍，累犯，處有期徒刑壹
年拾月，併科罰金新台幣伍拾萬元，罰金如易服勞役，以罰金總額與陸個月之日數比
例折算，扣案之具有殺傷力仿ＢＥＲＥＴＡＡ廠半自動手槍製造之改造玩具手槍（含
彈匣壹個，槍枝管制編號：0000000000號）壹把，沒收；又未經許可，持
有子彈，累犯，處有期徒刑壹年，併科罰金新台幣壹拾萬元，罰金如易服勞役，以新
台幣玖佰元即銀元佰元折算壹日，扣案之具有殺傷力之改造子彈柒顆，沒收。應執
行有期徒刑貳年捌月，併科罰金新台幣陸拾萬元，罰金如易服勞役，以罰金總額與陸
個月之日數比例折算。扣案之具有殺傷力仿ＢＥＲＥＴＡＡ廠半自動手槍製造之改造
玩具手槍（含彈匣壹個，槍枝管制編號：0000000000號）壹把、具有殺傷
力之改造子彈柒顆，均沒收。
    事  實
一、甲○○曾因違反槍砲彈藥刀械管制條例，經法院判決有期徒刑六月確定，甫於民
    國八十七年三月十三日執行完畢。猶不知悔改，竟於九十一年三月間某日，在台
    中市○○路與四川街口，向真實姓名、年籍均不詳之綽號「阿彬」男子，以新台
    幣（下同）五萬一千元價格，購入具殺傷力仿ＢＥＲＥＴＡＡ廠半自動手槍之改
    造玩具手槍（槍枝管制編號：0000000000）一把、仿ＢＥＲＥＴＡＡ
    廠半自動手槍製造之玩具手槍槍身及滑套（不具槍機、槍枝管制編號：0000
    000000）一把、不具殺傷力之仿ＣＬＯＣＫ廠半自動手槍之玩具手槍（槍
    枝管制編號：0000000000）一把、不具殺傷力之仿ＣＬＯＴ廠Ｍ十六
    步槍外型之玩具長槍（槍枝管制編號：0000000000）一把、具殺傷力
    之改造子彈七顆及不具殺傷力改造之子彈七顆，並自斯時起，未經許可而持有前
    開具殺傷力之槍、彈，且將之藏放至台中市○○路四五四號十六樓之二十二之租
    屋處。嗣甲○○於九十一年八月間某日搬家，乃將前揭槍、彈改放置於苗栗縣苗
    栗市福興里十三鄰福星七之三號住處。迨於九十一年九月十七日上午十一時許，
    為警在其苗栗市福星里十三鄰福星七之三號住處查獲，並扣得前開槍、彈。
二、案經苗栗縣警察局報請臺灣苗栗地方法院檢察署檢察官偵查起訴。
    理  由
一、右開犯罪事實，有具殺傷力仿ＢＥＲＥＴＡＡ廠半自動手槍改造玩具手槍一把及
    具殺傷力之改造子彈七顆扣案可證。且前揭扣案槍、彈經送請內政部警政署刑事
    警察局鑑定結果：槍枝管制編號0000000000號，認係仿ＢＥＲＥＴＡ
    Ａ廠半自動手槍製造之玩具手槍換裝土造金屬槍管改造而成之改造手槍，機械性
    能良好，具殺傷力；另送鑑之改造子彈七顆，可擊發，均具殺傷力等情，有內政
    部警政署刑事警察局九十一年十月二十九日刑鑑字第０九一０二六一０六八號鑑
    驗通知書、九十二年三月二十日刑鑑字第０九二００三五八六五號函在卷足憑，
    復據被告甲○○坦承不諱，堪認被告之自白與事實相符，其持有具殺傷力槍、彈
    犯行，均堪認定。
二、核被告所為，係犯槍砲彈藥刀械管制條例第十一條第四項（起訴書誤引為槍砲彈
    藥刀械管制條例第十一條第一項，已經到庭檢察官更正）、第十二條第四項之罪
    。被告所犯上開二罪，犯意各別，罪名互異，應予分論併罰。又被告前因違反槍
    砲彈藥刀械管制條例，經法院判決有期徒刑六月確定，甫於八十七年三月十三日
    執行完畢，有臺灣苗栗地方法院檢察署刑案資料查註紀錄表及台灣高等法院被告
    全國前案紀錄表在卷可稽，其於有期徒刑執行完畢後，五年內再犯本件有期徒刑
    以上之罪，為累犯，應依刑法第四十七條之規定加重其刑。爰審酌被告自八十三
    年間起迄八十六年間止，即因違反槍砲彈藥刀械管制條例，多次經法院判處罪刑
    並入監執行完畢，本件被告竟再度持有槍、彈，且數量匪少，對社會一般善良百
    姓實具潛藏危險性，堪認被告惡性尚在，本應從重量刑，惟念其於偵、審中均坦
    承犯行，犯罪後態度良好，且雖持有上述槍、彈，但並未持以犯罪，其危害法益
    之程度相較為輕等一切情狀，分別量處如主文所示之刑，並定其應執行刑，及就
    所處罰金部分諭知易服勞役之折算標準，以示懲儆。扣案之具有殺傷力仿ＢＥＲ
    ＥＴＡＡ廠半自動手槍改造玩具手槍一把及具有殺傷力改造子彈七顆，均係違禁
    物，應依刑法第三十八條第一項第一款規定宣告沒收之。另扣案之仿ＢＥＲＥＴ
    ＡＡ廠半自動手槍製造之玩具手槍槍身及滑套（不具槍機、槍枝管制編號：00
    00000000）一把、不具殺傷力之仿ＣＬＯＣＫ廠半自動手槍之玩具手槍
    （槍枝管制編號：0000000000）一把、不具殺傷力之仿ＣＬＯＴ廠Ｍ
    十六步槍外型之玩具長槍（槍枝管制編號：0000000000）一把及不具
    殺傷力改造之子彈七顆，均未具殺傷力，爰不另為沒收之諭知，併予敘明。
據上論斷，應依刑事訴訟法第二百七十三條之一第一項、第二百九十九條第一項前段
，槍砲彈藥刀械管制條例第十一條第四項、第十二條第四項，刑法第十一條前段、第
四十七條、第五十一條第五款、第七款、第四十二條第二項、第三項、第三十八條第
一項第一款，罰金罰鍰提高標準條例第二條，現行法規所定貨幣單位折算新臺幣條例
第二條，判決如主文。
本案經檢察官陳傳宗到庭執行職務。
中      華      民      國    九十二    年      十      月      八      日
                                  臺灣苗栗地方法院刑事第二庭
                                      法    官  郭  千  黛
右正本證明與原本無異。
如不服本判決，應於判決送達後十日內向本院提出上訴狀（應抄附繕本）。告訴人或
被害人如對於本判決不服者，應具備理由請求檢察官上訴，其上訴期間之計算係以檢
察官收受判決正本之日期為準。
                                      書 記 官  陳  爵  星
中      華      民      國    九十二    年      十      月      八      日
槍砲彈藥刀械管制條例第十一條
未經許可，製造、販賣或運輸第四條第一項第一款所稱其他可發射金屬或子彈具有殺
傷力之各式槍砲者，處五年以上有期徒刑，併科新臺幣一千萬元以下罰金。
未經許可，轉讓、出租或出借前項所列槍砲者，處三年以上十年以下有期徒刑，併科
新臺幣七百萬元以下罰金。
意圖供自己或他人犯罪之用，而犯前二項之罪者，處無期徒刑或七年以上有期徒刑，
併科新臺幣一千萬元以下罰金。
未經許可，持有、寄藏或意圖販賣而陳列第一項所列槍砲者，處一年以上七年以下有
期徒刑，併科新臺幣七百萬元以下罰金。
第一項至第三項之未遂犯罰之。
槍砲彈藥刀械管制條例第十二條
未經許可，製造、販賣或運輸子彈者，處一年以上七年以下有期徒刑，併科新台幣五
百萬元以下罰金。
未經許可，轉讓、出租或出借子彈者，處六月以上五年以下有期徒刑，併科新台幣三
百萬元以下罰金。
意圖供自己或他人犯罪之用，而犯前二項之罪者，處三年以上十年以下有期徒刑，併
科新台幣七百萬元以下罰金。
未經許可，持有、寄藏或意圖販賣而陳列子彈者，處五年以下有期徒刑，併科新台幣
三百萬元以下罰金。
第一項至第三項之未遂犯罰之。


司法院資訊處製作；財團法人民間司法改革基金會備份。
